ERASME BUSHIRI

Concepteur développeur d'application : Fort d'une expérience accumulée durant 20 ans dans divers domaines, je suis la formation de concepteur développeur d'application et suis à la recherche d'un stage de 4 mois rémunéré à 100% par l'Etat.

COMPETENCES: 1-développement logiciel

Langages: HTML, CSS3, JAVASCRIPT, JAVA, C#, .NET

Base de données : SQL SERVER, Transact SQL **Modélisation :** Merise/ Power AMC, UML

Outil de développement : Visual studio 2012/2019

Système d'exploitation : Windows

2- Conception, Analyse et savoir être) Elaboration :- du cahier de charges fonctionnelle, - dossier fonctionnelle, force de propositions, autonomie, travail en équipe, Télétravail

DIPLOMES ET FORMATIONS

2015-2017: Licence générale en informatique encours (CNAM / CERGY-PONTOISE)

Unités d'enseignement validés: Recherche opérationnelle, Système de gestion de Base de données, Architectures des systèmes informatique, Conduite d'un projet informatique, réseaux et télécom, Management social pour l'ingénieur et communication en entreprise, Pratique écrite et oral de la

communication professionnelle

2013 Développeur Logiciel Afpa – Amiens (80)1995 Concepteur Développeur en Informatique

Équivalent à un niveau Bac+3 en France (ISIPA – R. D. du Congo)

EXPERIENCES PROFESSIONNELLES

2013 Développeur Logiciel stagiaire

3 mois Projet de stage : conception d'un logiciel de gestion clients/stock/tournée

Étude de faisabilité / Base de données / Interface graphique

2007-2011 Chef d'entreprise

Butex -Logistique (60)

Création et gestion de l'activité et de l'équipe (4 salariés)

2002-2007 Responsable logistique

Rolca France (95) — Plate-forme logistique

Gestion de l'équipe de chauffeurs (7 pers) et de la flotte de véhicules

Prospection de nouveaux clients, devis et négociation

1999-2001 Comptable adjoint (Congo Futur) Mission :

- Gestion et suivie de précompte BIC, retenue locative, paiement des

différentes de l'Etat (Douane, Office Congolais des contrôles, Ogefrem etc...

- Préparation de la paie, Inventaire des magasins, réalisation des opérations

bancaire, suivie des comptes bancaires compte

1997-1999 Chef de bureau inspecteur

Ministère de la Fonction Publique : Gestion et contrôle du personnel – R.D. du Congo

1995-997 Attaché de bureau de 1ére classe (Fonction Publique : service informatique)

Projet : Informatisation de la direction des effectifs et éléments de la paie de l'Etat.

Poste occupé : Analyste programmeur

Mission : Elaboration des documents de conception fonctionnelle et technique détaillées.

1995-1998 Enseignant en programmation informatique (logique de programmation)

3 ans (vacations) Établissements d'enseignements supérieurs privés

1993 Analyste programmateur Cobol stagiaire

7 mois Caisse de Stabilisation Cotonnière — République Démocratique du Congo

Projet : conception d'un système automatisé de la gestion de stock du magasin

Par télétraitement (langage COBOL).

CENTRE D'INTERETS Mécanique automobile, jardinage, voyage